# 请教陈版主，关于处置子公司投资收益的确认？

提问人：tyj605 时间：2020-01-04 10:02:03
母公司A公司以土地、厂房、机器设备投资新设全资子公司B，土地、厂房、机器设备原账面价值 900 万元，评估值为 2900 万。母公司单家报表确认了对子公司的长期股权投资 2500 万元以及资产处置收益 2000 万元（不考虑税费的影响），合并报表抵消了相关的资产的增值部分以及资产处置收益。
年末，A公司将其持有的B公司的100%股权转让给非关联第三方，作价 3000 万元。那么A公司的合并报表及单体报表如何进行会计处理？
在单体报表确认了投资收益 100 万元（ 3000 － 2900 ）以及资产处置收益 2000 万元（ 2900 － 900 ）；在合并报表层面是否应该确认投资收益 2100 万元（处置价款 3000 －原账面价值 900 ）还是应该确认投资收益 100 万元、资产处置收益2000 万元？
如果A公司处置子公司B的目的是以处置土地、厂房、机器设备为目的（设立子公司以特殊税务重组为目的，特别是土地、厂房能够享受税收优惠），那么在合并层面是否可以确认为资产处置收益 2100 万元？
以上暂不考虑税费的影响。

回答人：chenyiwei
1 、合并报表层面，由于是整体资产处置，不同于单项资产分别处置，所以合并报表层面将处置价款 3000 万元与该子公司处置日账面净资产（合并报表层面的账面价值）之间的差额均计入投资收益，不再单独拆分资产处置损益。
2 、如果该子公司的设立就是为了处置这些土地和房屋、机器设备等资产，且从会计上分析，该子公司不具备“业务三要素”，不构成“业务”，则合并报表层面应基于实质重于形式原则确认资产处置损益而不是投资收益。